*MODELO DE MICRÓFONO ELECTRET
*______________________________
*Versión para SPICE standard
*
* El parámetro Rload debe coincidir con la impedancia en alterna que "ve" el jfet.
*Los parámetros que se suelen variar para las simulaciones son:
*   frec;  dBSPL y Rload
*Se puede variar Q y fo para ajustar la respuesta en frecuencia de la cápsula electret.
.subckt emic mic+ mic- tierra params: frec=3k, Sens=-36, dBSPL=94,
+normal=2.537e-2/2, small=2.537e-2/4, Rload=2.2k, diametro=small
+Q=1.2 fo=15k wo=2*pi*fo Cpara=4p
+grosor=5e-6 densidad=2e3
+S=pi*diametro*diametro/4
+M=S*grosor*densidad
+k=wo*wo*M
+R=wo*M/Q
+epsilon0=8.85e-12
+epsilonR=1.2
+Xo=10e-6
+d=1e-6
+sigma=epsilon0*wo*wo*M*exp(Sens*ln(10)/20)*Q/S
+Cap=epsilon0*S/(Xo+(d/epsilonR))
+Beta=1.27e-3
+Vto=-0.6
+Av=-Rload*2*Beta*Vto
*+P=2e-5*exp(dBSPL*ln(10)/20)
+P=2e-5*exp(dBSPL*ln(10)/20)/Av

*
*		Creado por Sergio Rodríguez Buenafuente en junio de 2003
*
*		Parámetros del modelo:
*		- frec: Es la frecuencia del estímulo sonoro.
*		- Sens: Es la sensitividad de la cápsula en dB respecto a V/Pa.
*		- dBSPL: Es la presión acústica que llega al micrófono.
*		- D1 y D2 son los diámetros de las cápsulas de media pulgada y un cuarto de pulgada resp.
*       - Q es el factor de calidad mecánica.
*       - fo es la frecuencia de resonancia.
*
*		NOTA: dBSPL = 20*log(P/Po); donde P es la presión en Pa
*			  y Po = 2e-5 es la presión de referencia en Pa

* Estímulo acústico
  Vfuerza 1 0 sine(0 {{P}*{S}} {frec}) AC {{P}*{S}}

* Comportamiento Mecánico
  Lmasa 1 2 {M}
  Celasticidad 2 3 {1/{k}}  
  Rrozamiento 3 0 {R}
  F1 x 0 Vfuerza 1
  Cintegracion x 0 1
  Rconvergencia x 0 1e12

* Impedancia del capacitor
  E1 4 tierra x 0 {sigma/epsilon0}
  Csensor 5 4 {Cap}  
  Ccapsula 5 tierra {Cpara}  
  Rpara 5 tierra 100meg
* Acondicionador de impedancia de salida: JFET
  Jfet mic+ 5 mic- electret

.model electret NJF(Beta={Beta} Betatce=-.5 Rd=5 Rs=5 Lambda=10m
 +Vto={Vto} Vtotc=-2.5m Is=114.5f Isr=0.9p N=1 Nr=2 Xti=3
 +Alpha=506.8u Vk=251.7 Cgd=3.5p M=.2271 Pb=0.5 Fc=.5 Cgs=0.65p
 +Kf=2.918E-18 Af=1 mfg=Sergio)

.ends
